臺灣士林地方法院民事裁定　　　　　　　100年度監字第329號
聲　請　人　龔四郎
　　　　　　林　英
聲請人聲請許可處分受監護宣告之人不動產事件，本院裁定如下
：
    主  文
聲請駁回。
聲請程序費用新臺幣壹仟元由聲請人負擔。
    理  由
一、聲請意旨略以：聲請人龔四郎、林英係劉怡伶之親生父母，
    劉怡伶自幼出養予聲請人龔四郎之兄劉萬國，嗣劉萬國於民
    國95年10月4 日死亡，聲請人經鈞院選定為劉怡伶之監護人
    。惟劉怡伶自幼因重度智能障礙，致不能為意思表示或受意
    思表示，前經鈞院以100 年度監宣字第137 號裁定宣告為受
    監護宣告之人，並選定聲請人為其監護人。現因聲請人年事
    已高，身體狀況不適合北部氣候，欲遷至南部居住，需處分
    劉怡伶所有坐落於新北市○○區○○段573 、574 、575 地
    號土地暨其上669 建號建物、新北市○○鎮○○段259 地號
    土地暨其上1238建號建物，爰依法聲請裁定許可處分上揭不
    動產等語。
二、按監護人對於受監護人之財產，非為受監護人之利益，不得
    使用、代為或同意處分。監護人為下列行為，非經法院許可
    ，不生效力：(一)代理受監護人購置或處分不動產。(二)代理受
    監護人，就供其居住之建築物或其基地出租、供他人使用或
    終止租賃。又監護人於開具完成受監護人之財產清冊並陳報
    法院前，監護人對於受監護人之財產，僅得為管理上必要之
    行為。民法第1101條第1 項、第2 項、第1099條之1 分別定
    有明文。而此等規定於成年人之監護亦準用之，此觀民法第
    1113條規定即明。
三、本件聲請人主張其等為受監護宣告之人劉怡伶之監護人，坐
    落於新北市○○區○○段573、574、575地號土地及其上669
    建號建物、新北市○○鎮○○段259地號土地及其上1238 建
    號建物，均屬劉怡伶所有之事實，業據提出土地及建物所有
    權狀、全國財產稅總歸戶財產查詢清單等件為證，並經本院
    依職權調閱本院100年度監宣字第137號案卷查核無誤，堪信
    為真正。聲請人雖主張其擬將上揭不動產出售，請求法院許
    可其處分等語。然經本院依職權查詢結果，本院目前並未受
    理聲請人即監護人龔四郎、林英會同開具財產清冊之人陳玉
    穎向本院陳報受監護宣告之人劉怡伶財產清冊之事件，是聲
    請人既未完成開具劉怡伶之財產清冊並陳報法院等事宜，依
    照上開規定，其對於劉怡伶之財產，至多僅得為管理上必要
    之行為，尚不得處分之。故聲請人聲請許可處分劉怡伶所有
    之上揭不動產，於法尚有未合，應予駁回。本件聲請人應先
    會同陳玉穎開具劉怡伶之財產清冊並陳報法院後，再行聲請
    許可處分劉怡伶所有之上揭不動產，併此敘明。
四、依非訟事件法第21條第1項前段、第24條第1項，裁定如主文
    。
中    華    民    國   100    年    12    月    29    日
                  家事庭法  官  陳文通
以上正本係照原本作成。
如不服本裁定，應於送達後10日內向本院提出抗告狀，並繳納抗
告費新臺幣1,000元。
中    華    民    國   100    年    12    月    29    日
                        書記官  陳玉瓊